【裁判字號】    92,上易,372
【裁判日期】    920430
【裁判案由】    傷害
【裁判全文】
臺灣高等法院高雄分院刑事判決                    九十二年度上易字第三七二號
      上  訴  人
      即  被  告  乙○○
右上訴人因傷害案件，不服臺灣屏東地方法院九十一年度易字第一三０一號中華民國
九十二年一月十六日第一審判決（起訴案號：臺灣屏東地方法院檢察署九十一年度偵
字第四六三七號），提起上訴，本院判決如左：
      主  文
原判決撤銷。
乙○○無罪。
      理  由
一、公訴意旨略以：被告乙○○與甲○○同屬太陽城青商會會員，民國九十一年七月
    二日下午十一時許，該青商會會員十餘人於屏東縣屏東市○○路、公園路口之「
    奇跡泡沫紅茶店」聚會，甲○○於席間因認乙○○口出惡言，乃以茶杯之水潑向
    乙○○，乙○○竟基於傷害人身體之犯意，持直徑約五公分、高度約十至十五公
    分之圓形玻璃酒杯丟向甲○○，致甲○○受有七×七公分之腹部挫瘀傷。因認被
    告乙○○有犯刑法第二百七十七條第一項之傷害罪嫌云云。
二、按犯罪事實應依證據認定之，無證據不得推定其犯罪事實，刑事訴訟法第一百五
    十四條定有明文。所謂犯罪事實之證據，係指足以認定被告確有犯罪行為之積極
    證據而言，該項證據且須適合被告犯罪事實之認定，始得採為斷罪資料（最高法
    院二十九年上字第三一０五號、五十三年台上字第二七五０判例參照）。惟按告
    訴人之告訴，係以使被告受刑事訴追為目的，是其陳述是否與事實相符，仍應調
    查其他證據，以資審認（最高法院五十二年度台上字第一三００號判例參照）。
三、公訴人認被告乙○○有犯刑法第二百七十七條第一項之傷害罪嫌，無非係以右揭
    事實，業經告訴人甲○○於偵查指訴甚詳，且證人高嘉鴻於警訊時證稱：乙○○
    被潑酒後有爬上桌子，手上有拿著水杯等語，及證人郭文旺於警訊時證稱：我是
    看見甲○○以水杯潑向乙○○後，乙○○有以丟東西方式丟過來，但並未看見是
    何物品，之後大家就勸和，不久我們就離開該場所了等語，足認被告確有持玻璃
    杯丟向告訴人之事實，又告訴人腹部受有挫瘀傷七×七公分，亦有寶建醫院九十
    一年七月三日之驗傷診斷書一份附卷可稽等為論罪依據。
四、訊據上訴人即被告乙○○固坦承持玻璃酒杯丟向甲○○之事實，惟矢口否認有何
    傷害犯行，辯稱：甲○○先向我潑水，我站起來拿起杯子向甲○○潑水，杯子順
    勢丟出，出手時就歪掉了，所以酒杯沒有丟到甲○○，而且我與甲○○距離約有
    二公尺，她是坐著也不可能丟到她的腹部，且依常理而言，被長形的酒杯丟到傷
    勢也不可能是中空圓形，她當天也有喝酒，瘀青可能是回家時自己不小心撞到的
    等語。
五、經查：
（一）證人郭文旺於警訊時證稱：我是看見甲○○以水杯潑向乙○○後，乙○○有以
      丟東西方式丟過來，但並未看見是何物品，之後大家就勸和，不久我們就離開
      該場所了，當時甲○○並未表示有傷等語（見偵查卷第十三頁背面、第十四頁
      ），足認被告確有持玻璃杯丟向告訴人之事實，先此敘明。
（二）然證人黃文鴻於本院九十二年三月二十七日調查時結證：「（本案如何發生的
      ）一開始乙○○與杜俊明在聊天，他們在聊介紹女友的事情，我當時坐在黃容
      謹的右邊，乙○○與黃容謹那時沒有發生任何的口角，在杜俊明說要介紹女朋
      友給乙○○，乙○○說他不想再受欺騙了，之後，黃容謹有說話，我忘記她說
      什麼，然後她講完話就拿水潑乙○○，龔存品坐在乙○○與黃容謹的中間，水
      就潑在龔存品的身上，乙○○就把杯子丟過去，剛好砸到我太太高淑貞的火鍋
      ，高淑貞是坐在另外一桌，在我背後那桌，但高淑貞的臉朝向我。」、「案發
      後，我沒有看到黃容謹受傷，我們坐的桌子桌面就在我們的胸部，如果丟杯子
      ，應該是擊中上半身的胸部、臉部、手臂等處，不可能會丟到腹部受傷，那個
      杯子剛好丟到我太太的火鍋裡面，所以我太太那鍋火鍋就沒再吃了，當時黃容
      謹在現場都沒有說什麼，因為丟完杯子以後，我還有與黃容謹聊天，她沒有提
      起有受傷的事情。」等語（見本院卷第二十二頁、第二十三頁），證人高淑貞
      於本院同日調查時亦結證：「案發當時我有在場，我的旁邊坐青商會會員的太
      太及她的小孩。我不知本案如何發生，只是杯子丟過來的時候掉在我的火鍋裡
      ，我才知道，因為杯子裡面有酒，所以我就不能吃了，那時青商會員的太太帶
      小孩去洗手間，剩下一個小孩在那邊，我是坐在我先生的後面側對著他，當時
      我與那位太太一直在聊天，沒有注意到其他的事情，等到杯子丟過來才知道的
      。我們坐的桌子桌面到胸部那裡，如果丟杯子過來，應該是打不到腹部。」等
      語（見本院卷第二十四頁），證人黃文鴻與被告及告訴人均為太陽城青商會會
      員，證人黃文鴻夫妻與被告、告訴人間均無任何恩怨或利害關係，因此其二人
      之證言均屬可採。
（三）告訴人腹部受有挫瘀傷七×七公分，雖有寶建醫院九十一年七月三日之驗傷診
      斷書一份附卷可稽，但依上開證人郭文旺於警訊所述，告訴人於案發時並未表
      示有受傷等情，證人黃文鴻、黃淑貞於本院調查時亦均證述，以案發地點之桌
      面，不可能會傷到告訴人腹部，何況被告所丟擲之杯子係丟到證人黃淑貞之火
      鍋內，並未丟到告訴人，果真告訴人當時因此而受傷，為何均未向在場之友人
      提及？實令人匪夷所思！因此告訴人雖提出其腹部受傷之驗傷診斷書，但不能
      證明此傷係被告所為。
（四）綜上所述，足見被告所辯，尚可採信。此外，又查無其他任何積極之證據足認
      被告有上述傷害犯行，自難僅憑告訴人片面之指訴及一紙驗傷診斷書，遽以認
      定被告有傷害犯行。本件既不能證明被告犯罪，揆之上開法條規定及判例意旨
      ，自應諭知被告為無罪之判決。
六、原審未予詳查，遽為被告論罪科刑之判決，尚有未洽。被告上訴意旨，執此指摘
    原判決不當，為有理由，自應由本院將原判決予以撤銷改判，另諭知被告為無罪
    之判決。
據上論斷，應依刑事訴訟法第三百六十九條第一項前段、第三百六十四條、第三百零
一條第一項，判決如主文。
本案經檢察官方娜蓉到庭執行職務。
中    華    民    國      九十二      年      四      月     三十   日
                              臺灣高等法院高雄分院刑事第二庭
                                  審判長法官  林正雄
                                        法官  謝靜雯
                                        法官  黃壽燕
右正本證明與原本無異。
不得上訴。
                                  法院書記官  黃富美
中    華    民    國      九十二      年      四      月    三十    日


司法院資訊處製作；財團法人民間司法改革基金會備份。
